runtime/dict/uk_UA.aff
SFX z Y 146
SFX z ій ої ій
SFX z ій оїв ій
SFX z ій оям ій
SFX z ій оями ій
SFX z ій оях ій
SFX z іж ожі іж
SFX z іш оші іш
SFX z іб обів іб
SFX z ів овів ів
SFX z ід одів ід
SFX z іг огів іг
SFX z іж ожів іж
SFX z із озів із
SFX z ік оків ік
SFX z іл олів іл
SFX z ім омів ім
SFX z ін онів ін
SFX z іп опів іп
SFX z ір орів ір
SFX z іс осів іс
SFX z іт отів іт
SFX z іш ошів іш
SFX z іб обам іб
SFX z ів овам ів
SFX z ід одам ід
SFX z іг огам іг
SFX z іж ожам іж
SFX z із озам із
SFX z ік окам ік
SFX z іл олам іл
SFX z ім омам ім
SFX z ін онам ін
SFX z іп опам іп
SFX z ір орам ір
SFX z іс осам іс
SFX z іт отам іт
SFX z іш ошам іш
SFX z іб обами іб
SFX z ів овами ів
SFX z ід одами ід
SFX z іг огами іг
SFX z іж ожами іж
SFX z із озами із
SFX z ік оками ік
SFX z іл олами іл
SFX z ім омами ім
SFX z ін онами ін
SFX z іп опами іп
SFX z ір орами ір
SFX z іс осами іс
SFX z іт отами іт
SFX z іш ошами іш
SFX z іб обах іб
SFX z ів овах ів
SFX z ід одах ід
SFX z іг огах іг
SFX z іж ожах іж
SFX z із озах із
SFX z ік оках ік
SFX z іл олах іл
SFX z ім омах ім
SFX z ін онах ін
SFX z іп опах іп
SFX z ір орах ір
SFX z іс осах іс
SFX z іт отах іт
SFX z іш ошах іш
SFX z іль олі іль
SFX z іль олів іль
SFX z іль олям іль
SFX z іль олями іль
SFX z іль олях іль
SFX z інь оні кінь
SFX z інь оней кінь
SFX z інь оням кінь
SFX z інь онями кінь
SFX z інь іньми кінь
SFX z інь онях кінь
SFX z ізд озди ізд
SFX z ізк озки ізк
SFX z ізт озти ізт
SFX z ірд орди ірд
SFX z ірк орки ірк
SFX z ірт орти ірт
SFX z ісд осди ісд
SFX z іск оски іск
SFX z іст ости іст
SFX z ізд оздів ізд
SFX z ізк озків ізк
SFX z ізт озтів ізт
SFX z ірд ордів ірд
SFX z ірк орків ірк
SFX z ірт ортів ірт
SFX z ісд осдів ісд
SFX z іск осків іск
SFX z іст остів іст
SFX z ізд оздам ізд
SFX z ізк озкам ізк
SFX z ізт озтам ізт
SFX z ірд ордам ірд
SFX z ірк оркам ірк
SFX z ірт ортам ірт
SFX z ісд осдам ісд
SFX z іск оскам іск
SFX z іст остам іст
SFX z ізд оздами ізд
SFX z ізк озками ізк
SFX z ізт озтами ізт
SFX z ірд ордами ірд
SFX z ірк орками ірк
SFX z ірт ортами ірт
SFX z ісд осдами ісд
SFX z іск осками іск
SFX z іст остами іст
SFX z ізд оздах ізд
SFX z ізк озках ізк
SFX z ізт озтах ізт
SFX z ірд ордах ірд
SFX z ірк орках ірк
SFX z ірт ортах ірт
SFX z ісд осдах ісд
SFX z іск осках іск
SFX z іст остах іст
SFX z іб оби іб
SFX z ів ови ів
SFX z ід оди ід
SFX z іг оги іг
SFX z із ози із
SFX z ік оки ік
SFX z іл оли іл
SFX z ім оми ім
SFX z ін они ін
SFX z іп опи іп
SFX z ір ори ір
SFX z іс оси іс
SFX z іт оти іт
SFX z івш овші івш
SFX z івш овшів івш
SFX z івш овшам івш
SFX z івш овшами івш
SFX z івш овшах івш
SFX z ість ості ість
SFX z ість остей ість
SFX z ість остям ість
SFX z ість остями ість
SFX z ість остях ість
SFX { Y 7
SFX { 0 е [^аєиійоуьюякгх]
SFX { г же г
SFX { х ше х
SFX { зь же зь
SFX { к че к
SFX { ець че ець
SFX { о е о
SFX | Y 17
SFX | 0 му ти
SFX | 0 меш ти
SFX | 0 ме ти
SFX | 0 мемо ти
SFX | 0 мем ти
SFX | 0 мете ти
SFX | 0 муть ти
SFX | ся муся тися
SFX | ся мусь тися
SFX | ся мешся тися
SFX | ся меться тися
SFX | ся мемося тися
SFX | ся мемось тися
SFX | ся мемся тися
SFX | ся метеся тися
SFX | ся метесь тися
SFX | ся муться тися
SFX } Y 15
SFX } іб ебе іб
SFX } ів еве ів
SFX } іг еге іг
SFX } іж еже іж
SFX } іл еле іл
SFX } ін ене ін
SFX } іп епе іп
SFX } ір ере ір
SFX } іс есе іс
SFX } іт ете іт
SFX } іш еше іш
SFX } ідь еде ідь
SFX } іль еле іль
SFX } інь ене інь
SFX } їв єве їв
SFX ~ Y 4
SFX ~ і ім і
SFX ~ і і і
SFX ~ і іх і
SFX ~ і іми і
